【裁判字號】    92,上訴,2545
【裁判日期】    920829
【裁判案由】    偽造文書等
【裁判全文】
臺灣高等法院刑事判決                          九十二年度上訴字第二五四五號
    上  訴  人
    即  被  告  甲○○
右上訴人因偽造文書等案件，不服臺灣桃園地方法院九十二年度訴字第一三三號，中
華民國九十二年五月二十九日第一審判決（起訴案號：臺灣桃園地方法院檢察署九十
一年度偵字第二一一四九號），提起上訴，本院判決如左：
    主    文
上訴駁回。
    事    實
一、甲○○於民國九十一年十一月十五日下午三時許，在桃園縣觀音鄉富源村十二鄰
    富源六十一之二十三號前，向友人乙○○借用車牌號碼ＧＴ六─三六三號重型機
    車前往購買香菸及啤酒使用，本應用畢立即歸還，詎乙○○將上開機車交付予甲
    ○○使用後，甲○○竟意圖為自己不法之所有，將其所持有之機車連同該機車置
    物箱內乙○○之國民
    隨後於同年十一月十七日晚上七時許，前往湖口地區郵局提款機使用該存摺補登
    存摺資料，以察明存摺現餘金額，惟因乙○○已將該存摺掛失，致該存摺遭提款
    機扣留。甲○○並為圖免於行動電話費用支付之不法利益，於同年十一月二十日
    下午四時許持許志賢之國民
    中華電信股份有限公司中壢營運處，假冒乙○○之名義申請000000000
    0號門號使用，並在行動電話業務申請書上偽造「乙○○」之簽名一枚，足生損
    害於乙○○及中華電信股份有限公司中壢營運處辦理行動電話業務之正確性，進
    而將該申請書交予承辦該業務之職員涂秋香以為行使，然因乙○○國民
    之照片與甲○○本人不符，遂為涂秋香發現報警查獲上情，始未能得逞。
二、案經桃園縣警察局中壢分局報請臺灣桃園地方法院檢察署檢察官偵查起訴。
    理    由
一、上訴人即被告經本院合法傳喚無正當理由不到庭。惟查被告乙○○於檢察官訊問
    及原審審理時，對右揭侵占及偽造文書之犯行均坦承不諱（見偵查卷第二十一頁
    背面、第二十二頁、及原審卷第五十四頁、第五十五頁），並經告訴人乙○○指
    述歷歷（見偵查卷第八頁背面、第九頁），核與證人涂秋香證言相符（見偵查卷
    第十頁），復有中華電信股份有限公司中壢營運處行動電話業務申請書、贓物認
    領保管單各一紙在卷可稽（見偵查卷第第十一頁、第十二頁），故本件事證明確
    ，被告犯行足堪認定，應予依法論科。
二、被告將向告訴人所借之機車連同該機車置物箱內之
    ，為圖免於支付行動電話費用之不法利益，持告訴人
    公司申請行動電話門號，並於申請書上偽造告訴人之簽名，再將該申請書交予承
    辦業務之職員以行使，足以生損害於乙○○及中華電信股份有限公司中壢營運處
    ，核其所為，係犯刑法第三百三十五條第一項之侵占罪、第二百十六條、第二百
    十條之行使偽造私文書罪及第三百三十九條第三項、第二項之詐欺得利未遂罪。
    被告偽造簽名係偽造私文書之階段行為，不另論罪；被告偽造私文書後持以行使
    之行為，其偽造之低度行為，已為行使之高度行為所吸收，亦不另論罪。被告已
    著手於詐欺得利之犯行實施而不遂，為未遂犯。被告所犯前開侵占罪、行使偽造
    私文書罪及詐欺得利未遂罪三罪間，有方法結果之牽連關係，為牽連犯，應從一
    重之行使偽造私文書罪處斷。公訴人雖未就詐欺得利未遂罪之部分起訴，惟此部
    分與起訴之事實有牽連犯之裁判上一罪關係，基於審判不可分之原則，本院自得
    併予審理，附此敘明。
三、原審認被告罪證明確，適用刑法第三百三十五條第一項、第二百十六條、第二百
    十條、第三百三十九條第三項、第二項、第五十五條、第四十一條第一項前段、
    第二百十九條，罰金罰鍰提高標準條例第一條前段、第二條。並審酌被告之前雖
    有多項犯行，固未構成累犯，然應自我警惕，及其被告犯罪之手段、動機、目的
    ，與犯罪後能坦承其犯行，態度尚屬良好等一切情狀，量處有期徒刑伍月，如易
    科罰金以佰元折算壹日。及中華民國九十一年十一月二十日中華電信股份有限
    公司中壢營運處行動電話業務申請書上偽造之「乙○○」簽名壹枚，依法沒收。
    經核尚無不合，量刑亦稱妥適，被告於上訴意旨徒稱原審判決過重云云，為無理
    由，應予駁回。又被告經合法傳喚無正當之理由不到庭，爰不待其陳述逕行判決
    ，併予敘明。
據上論斷，應依刑事訴訟法第三百六十八條、第三百七十一條，判決如主文。
本案經檢察官呂丁旺到庭執行職務。
中      華      民      國    九十二    年      八    月     二十九     日
                              臺灣高等法院刑事第十五庭
                                  審判長法  官  房  阿  生
                                        法  官  雷  元  結
                                        法  官  蔡  光  治
右正本證明與原本無異。
如不服本判決，應於收受送達後十日內向本院提出上訴書狀，其未敘述上訴之理由者
並得於提起上訴後十日內向本院補提理由書（均須按他造當事人之人數附繕本）。
                                        書記官  王  才  生
中      華      民      國    九十二    年      九      月      一      日
附錄：本案論罪科刑法條全文
刑法第三百三十五條第一項 (普通侵占罪)
意圖為自己或第三人不法之所有，而侵占自己持有他人之物者，處五年以下有期徒刑
、拘役或科或併科一千元以下罰金。
刑法第二百一十六條 (行使偽造變造或登載不實之文書罪)
行使第二百十條至第二百十五條之文書者，依偽造、變造文書或登載不實事項或使登
載不實事項之規定處斷。
刑法第二百十條 (偽造變造私文書罪)
偽造、變造私文書，足以生損害於公眾或他人者，處五年以下有期徒刑。
刑法第三百三十九條 (普通詐欺罪)
意圖為自己或第三人不法之所有，以詐術使人將本人或第三人之物交付者，處五年以
下有期徒刑、拘役或科或併科一千元以下罰金。
以前項方法得財產上不法之利益或使第三人得之者，亦同。
前二項之未遂犯罰之。


司法院資訊處製作；財團法人民間司法改革基金會備份。
